臺灣板橋地方法院交通事件裁定　　　　　　　　　　九十三年度交聲字第四五二號
　　原處分機關　交通部公路總局臺北區監理所
　　異　議　人
　　即受處分人　甲○○
右列異議人因違反道路交通管理處罰條例案件，對於交通部公路總局臺北區監理所於
民國九十三年三月二十五日以北監營字第裁四○－ＡＡＩ四○一三四四號違反道路交
通管理事件裁決書所為之處分，聲明異議，本院裁定如左：
    主  文
異議駁回。
    理  由
一、異議意旨略以：異議人於民國九十二年十一月十八日下午四時零二分許，駕駛車
    牌號碼ＨＫ七－二○三號重型機車，行經臺北市○○○路與基隆路口時轉彎，因
    未依標誌、標線、號誌指示機車應二段式左轉之規定，經交通執勤員警掣單舉發
    ，異議人認同違反道路交通安全規則應當受罰，但異議人並非臺北市市民，不明
    白一張比收銀機發票還要小上一倍的小紙條代表罰單，異議人認為警員除了開心
    開罰單之外應該告知繳費情形，處罰本身沒有錯，而處罰以後可當作自身的警惕
    ，但處罰並非以收取罰款為目的，警員未告知之情況下罰鍰由新臺幣（下同）六
    百元到一千八百元，異議人只願繳交六百元，不願接受其他非異議人應繳之罰鍰
    ，警員的工作不只是開單，還有告知之責任，爰依法聲明異議云云。
二、按汽車駕駛人轉彎時，有不依標誌、標線、號誌指示者，處新臺幣六百元以上一
    千八百元以下罰鍰，並記違規點數一點，道路交通管理處罰條例第四十八條第二
    款、第六十三條第一項第一款分別定有明文。次按道路交通管理處罰條例所定罰
    鍰之處罰，行為人接獲違反道路交通管理事件通知單後，於十五日內得不經裁決
    ，逕依第九十二條第三項之罰鍰基準規定，向指定之處所繳納結案；不服舉發事
    實者，應於十五日內，向處罰機關陳述意見；其不依通知所定期限前往指定處所
    聽候裁決，且未依規定期限繳納罰鍰結案或向處罰機關陳述意見者，處罰機關得
    逕行裁決之，道路交通管理處罰條例第九條第一項亦有明文規定。
三、經查：本件異議人即受處分人甲○○於九十二年十一月十八日下午四時零二分許
    ，駕駛車牌號碼ＨＫ七－二○三號重型機車，行經臺北市○○○路與基隆路口時
    轉彎，因未遵守標誌標線號誌指示機車應二段式左轉之規定，經臺北市政府警察
    局中正第二分局交通警察大隊執勤員警廖文聰攔停當場舉發之違規事實，有臺北
    市政府警察局北市警交大字第ＡＡＩ四○一三四四號舉發違反道路交通管理事件
    通知單影本一紙在卷可稽，異議人聲明異議意旨對於前揭違規事實亦不爭執。雖
    異議人辯稱警員掣單舉發時未告知其應到案日期，致異議人逾應到案期限而遭原
    處分機關依違反道路交通管理事件統一裁罰基準規定處異議人應繳納罰鍰一千八
    百元云云，然異議人確有前揭違規事實，嗣經執勤員警當場舉發後，該舉發通知
    單業於九十二年十一月十八日舉發當時掣單後交付異議人簽收，而異議人所簽收
    之通知單上明確填有應到案時間及地點等資料，此有卷附之臺北市政府警察局中
    正第二分局九十三年三月十二日北市警中正分交字第○九三六○七三九六○○號
    函影本一件可證，異議人對於前述簽收之事實亦不爭執。至於異議人以「並非臺
    北市市民，不明白一張比收銀機發票還要小上一倍的小紙條代表罰單」、「警員
    未盡告知繳費情形之責任」等情為由聲明異議，然執勤員警既已交付載明應到案
    時間、地點等資料之舉發通知單予異議人，異議人逾十五日未到案致受原處分機
    關逕行依法裁處罰鍰一千八百元及記違規點數一點，顯係異議人個人疏失所致。
    查本件異議人遲至九十二年二月二十七日就本件交通違規事件提出申訴時仍尚未
    繳納罰鍰，有申訴書一紙在卷可佐，原處分機關以異議人逾越應到案期限，逕依
    立法者於道路交通管理處罰條例第九十二條第三項授權行政機關訂定之違反道路
    交通管理事件統一裁罰基準之規定，對異議人裁處罰鍰一千八百元，及記違規點
    數一點，於法並無違誤，本件聲明異議為無理由，應予駁回。
據上論斷，應道路交通管理處罰條例第八十七條第二項、道路交通案件處理辦法第十
九條，裁定如主文。
中　　　華　　　民　　　國　　九十三　　年　　　四　　　月　　 三十 　　日
                                  臺灣板橋地方法院交通法庭
                                      法  官  戴　嘉　清
右正本證明與原本無異。
如不服本裁定，應於裁定送達後五日內向本院提出抗告狀。
                                      書 記 官  許　千　士
中　　　華　　　民　　　國　　九十三　　年　　　四　　　月　　 三十 　　日
